臺灣臺中地方法院刑事裁定
111年度單禁沒字第220號
聲  請  人  臺灣臺中地方檢察署檢察官
被      告  王睿鴻



上列聲請人因被告違反毒品危害防制條例案件（110年度毒偵字
第553號），聲請單獨宣告沒收（111年度聲沒字第56號），本院
裁定如下：
    主    文
扣案如附表所示之物均沒收銷燬之。
    理    由
一、聲請意旨略以：被告王睿鴻基於施用第一級毒品及第二級毒
    品之犯意，於民國109年2月26日上午10時許，在其當時位於
    臺中市○○區鎮○路0段000巷0號4樓之308室居所，分別以將海
    洛因摻在菸內（或以針筒注射之方式) 施用第一級毒品海洛
    因及將甲基安非他命置放在玻璃球或吸食器內燃燒施用第二
    級毒品甲基安非他命。嗣同日中午12時30分許，為警持本院
    核發之搜索票至上址執行搜索，當場查扣如附表編號1所示
    之第一級毒品海洛因4包(總毛重12.43公克、純質淨重3.10
    公克)、附表編號2所示第二級毒品甲基安非他命5包(4包總
    毛重15.13公克、1包0.9公克)；被告上開案件，業經聲請人
    以110年度毒偵字第553號為不起訴處分(聲請書誤載為100年
    度毒偵字第553號，應予更正)，被告因該案為警查扣如附表
    所示之毒品送經鑑驗，分別為第一級毒品海洛因、第二級毒
    品甲基安非他命，屬違禁物，爰依刑法第40條第2項、第38
    條第1項、毒品危害防制條例第18條第1項前段規定單獨聲請
    宣告沒收銷燬等語。
二、按違禁物，不問屬於犯罪行為人與否，沒收之；又違禁物或
    專科沒收之物得單獨宣告沒收，刑法第38條第1項、第40條
    第2項分別定有明文。而海洛因、甲基安非他命分別係毒品
    危害防制條例第2條第2項第1款、第2款所定之第一級、第二
    級毒品，禁止持有、施用，自屬違禁物。次按查獲之第一、
    二級毒品及專供製造或施用第一、二級毒品之器具，不問屬
    於犯罪行為人與否，均沒收銷燬之，毒品危害防制條例第18
    條第1項前段亦有明文。
三、經查，被告前因施用第一級毒品海洛因及第二級毒品甲基安
    非他命犯行，經依本院110年度毒聲字第356號裁定送觀察、
    勒戒後，因無繼續施用毒品之傾向，於110年6月15日執行完
    畢，經聲請人以110年度毒偵字第553號為不起訴處分確定等
    情，有上揭不起訴處分書、臺灣高等法院被告前案紀錄表在
    卷可稽，並經本院核閱上揭偵查案卷無訛。該案扣得如附表
    編號1所示之海洛因4包、附表編號2所示甲基安非他命5包，
    為被告所有且為該案施用毒品犯行所餘，為被告供述明確（
    見109年度偵字第6742號卷第40頁、第44至45頁、第113至11
    4頁），並分別經鑑驗為第一級毒品海洛因、第二級毒品甲
    基安非他命(詳如附表所示)，此有本院搜索票、臺中市政府
    警察局清水分局搜索扣押筆錄及扣押物品目錄表、扣案物照
    片、法務部調查局濫用藥物實驗室109年4月20日調科壹字第
    10923005880號鑑定書、衛生福利部草屯療養院109年3月6日
    草療鑑字第1090300024號鑑驗書、109年6月29日草療鑑字第
    1090600315號鑑驗書附卷可稽（見109年度偵字第6742號卷
    第53至57頁、第63頁、第71至75頁、第81頁、第119頁、第1
    31至133頁、第153至155頁，109年度毒偵字第1013號卷第35
    頁，109年度訴字第1271號卷第65頁），足認分別為毒品危
    害防制條例第2條第2項第1款、第2款所定第一級、第二級毒
    品，屬違禁物，得單獨宣告沒收，並應依毒品危害防制條例
    第18條第1項前段規定沒收銷燬之；至於盛裝上開海洛因、
    甲基安非他命之包裝袋，因與附著其上之海洛因、甲基安非
    他命難以析離，且無析離之實益與必要，應視為毒品而同為
    違禁物併予沒收銷燬；另鑑定耗損之毒品，既已滅失，自無
    庸宣告沒收銷燬。聲請人就扣案如附表所示第一級毒品海洛
    因4包、第二級毒品甲基安非他命5包聲請宣告沒收銷燬，經
    核為正當，應予准許。
四、依刑事訴訟法第455條之36第2項，毒品危害防制條例第18條
    第1項前段，刑法第11條、第40條第2項，裁定如主文。
中　　華　　民　　國　　111 　年　　5 　　月　　31　　日
                  刑事第十二庭  法  官  張意鈞
以上正本證明與原本無異。
如不服本裁定，應於收受送達後5日內向本院提出抗告狀。（應
附繕本）
                                書記官  黃南穎
中　　華　　民　　國　　111 　年　　5 　　月　　31　　日
附表：
編號 扣案物品及數量 鑑定結果 1 海洛因4包  1.驗餘淨重：  ①原編號1：1.36公克 ②原編號2、4：合計9.71公克 ③原編號3：0.08公克 2.純質淨重：合計3.10公克　 3.檢出結果：均含有第一級毒品海洛因成分。  (法務部調查局濫用藥物實驗室109年4月20日調科壹字第10923005880號鑑定書，見109年度毒偵字第1013號卷第35頁) 2 甲基安非他命5包 1.驗餘淨重： ①檢品編號B0000000：0.6836公克。 ②檢品編號B0000000：11.3273公克。 ③檢品編號B0000000：0.6266公克。  ④檢品編號B0000000：0.0994公克。 ⑤檢品編號B0000000：1.2654公克。　 2.檢驗後總淨重：14.0023公克 3.檢出結果：均含有第二級毒品甲基安非他命 (衛生福利部草屯療養院109年3月6日草療鑑字第1090300024號鑑驗書、109年6月29日草療鑑字第1090600315號鑑驗書，見109年度偵字第6742號卷第119頁，109年度訴字第1271號卷第65頁)